【裁判字號】    95,訴,138
【裁判日期】    951101
【裁判案由】    違反毒品危害防制條例
【裁判全文】
臺灣花蓮地方法院刑事判決               95年度訴字第138號
公  訴  人  臺灣花蓮地方法院檢察署檢察官
被      告  丁○○
                    （另案於臺灣花蓮監獄執行中）
指定辯護人  廖學忠律師
被      告  庚○○
                    （另案於臺灣花蓮監獄執行中）
指定辯護人  本院公設辯護人甲○
上列被告等因違反毒品危害防制條例案件，經檢察官提起公訴（
94年度偵字第4137號、95年度偵字第944號、第947號），本院判
決如下：
    主  文
丁○○連續販賣第一級毒品，累犯，處無期徒刑，販賣第一級毒
品所得新台幣貳萬捌仟元沒收，如全部或一部不能沒收時，以其
財產抵償之，扣案之分裝袋壹佰玖拾陸個及行動電話肆支（不包
括內有0000000000號ＳＩＭ卡之行動電話）、扣案之
0000000000號之ＳＩＭ卡及未扣案之0000000
000號ＳＩＭ卡各壹張均沒收，如全部或一部不能沒收時，追
徵其價額；又共同連續販賣第二級毒品，累犯，處有期徒刑拾貳
年，販賣第二級毒品所得新台幣拾壹萬貳仟元沒收，如全部或
一部不能沒收時，以其財產抵償之，扣案之安非他命壹包（毛重
零點參陸公克）沒收銷燬之，扣案之分裝袋壹佰玖拾陸個及行動
電話肆支（不包括內有0000000000號ＳＩＭ卡之行動
電話）、扣案之0000000000號及000000000
0號之ＳＩＭ卡貳張、未扣案之0000000000號ＳＩＭ
卡壹張均沒收，如全部或一部不能沒收時，追徵其價額。應執行
無期徒刑，販賣第一級毒品所得新臺幣貳萬捌仟元、販賣第二級
毒品所得新臺幣拾壹萬貳仟元均沒收之，如全部或一部不能沒
收時，以其財產抵償之，扣案之安非他命壹包（毛重零點參陸公
克）沒收銷燬之，扣案之分裝袋壹佰玖拾陸個及行動電話肆支（
不包括內有0000000000號ＳＩＭ卡之行動電話）、扣
案之0000000000號及0000000000號之ＳＩ
Ｍ卡貳張、未扣案之0000000000號ＳＩＭ卡壹張均沒
收，如全部或一部不能沒收時，追徵其價額。
庚○○共同連續販賣第二級毒品，處有期徒刑柒年陸月，販賣第
二級毒品所得新台幣拾壹萬貳仟元沒收，如全部或一部不能沒
收時，以其財產抵償之，扣案之安非他命壹包（毛重零點參陸公
克）沒收銷燬之，扣案之分裝袋壹佰玖拾陸個及行動電話肆支（
不包括內有0000000000號ＳＩＭ卡之行動電話）、扣
案之0000000000號及0000000000號之ＳＩ
Ｍ卡貳張、未扣案之0000000000號ＳＩＭ卡壹張均沒
收，如全部或一部不能沒收時，追徵其價額。
    事  實
一、丁○○曾因違反毒品危害防制條例案件，經本院先後判處有
    期徒刑6 月、有期徒刑1年2月確定，並接續執行，甫於民國
    93年8月5日縮刑期滿執行完畢。詎其仍不知悔改，竟基於販
    賣第一級毒品海洛因之概括犯意，以自己所有0000000000號
    、0000000000號之行動電話作為販毒聯繫工具，自94年9 月
    某日起至同年10月某日止，連續在花蓮縣市等地，販售海洛
    因予子○○、壬○○，總計販賣海洛因為所得共新台幣（下
    同）2萬8千元（詳細販賣時間、地點、販毒對象、次數及販
    毒所得均如附表一所示）。
二、丁○○與庚○○，或另與綽號「小胖」之姓名、年籍不詳之
    成年男子，共同基於販賣第二級毒品之概括犯意聯絡，以自
    己所有之上開行動電話及0000000000號行動電話作為販賣第
    二級毒品安非他命之工具，由丁○○提供安非他命，再由丁○○或庚○○負責接聽電話、收款或交付毒品等工作，自94
    年8 月間某日起至同年10月底止，連續在花蓮縣市等地，共
    同販賣安非他命予戊○○、辛○○、癸○○、壬○○、子○○、丙○○、黃惠美、潘怡臻、己○○、吳劉章、張漢岳、
    羅惠蓮、劉明通等人，總計販賣安非他命所得共31萬2 千元
    （詳細販賣時間、地點、販毒對象、次數及販毒所得均如附
    表二所示）。
三、嗣為警長期佈線監聽，並於94年11月22日持搜索票搜索丁○○位於花蓮縣花蓮市○○○ 街53號4樓之7居所，當場扣得安
    非他命1 包（毛重0.36公克）、丁○○所有供販賣毒品所用
    之分裝袋196個、行動電話4支（不含內裝有0000000000號SI
    M卡之行動電話）、0000000000號及0000000000號SIM卡各 1
    張，以及丁○○向他人所借之電子秤1台等物。
四、案經花蓮縣警察局花蓮分局報告臺灣花蓮地方法院檢察署檢
    察官偵查起訴。
    理  由
甲、證據能力部分：
    (一)就被告丁○○部分：
      按刑事訴訟法第159條第1項規定：被告以外之人於審判外
      之言詞或書面陳述，除法律有規定者外，不得作為證據。
      又被告以外之人於偵查中向檢察官所為之陳述，除顯不可
      信之情況外，得為證據；被告以外之人於檢察事務官、司
      法警察官或司法警察調查中所為之陳述，與審判中不符時
      ，其先前之陳述具有較可信之特別情況，且為證明犯罪事
      實存否所必要者，得為證據。同法第159 條之1第2項、第
      159條之2分別定有明文。被告丁○○之辯護人主張共犯庚○○及證人壬○○、辛○○、戊○○、癸○○、子○○、
      己○○於警詢中所言無證據能力。經查：
      (1)按刑事訴訟法第159條之3規定，被告以外之人於審判中
        有下列情形之一，其於檢察事務官、司法警察官或司法
        警察調查中所為之陳述，經證明具有可信之特別情況，
        且為證明犯罪事實之存否所必要者，得為證據：‧‧‧
        四、到庭後無正當理由拒絕陳述者。則被告以外之人於
        審判中到庭如無正當理由而拒絕陳述時，其在司法警察
        調查中所為之陳述，即非不得做為證據，此乃傳聞法則
        之例外規定，依「舉重明輕」之法理，被告以外之人在
        審判中到庭如有正當理由可以拒絕陳述，且該被告以外
        之人確實明確表達行使拒絕證言權，而不願意作證時，
        其在司法警察調查中所為之陳述，如符合前揭「經證明
        具有可信之特別情況，且為證明犯罪事實之存否所必要
        者」，自亦具有證據能力（台灣高等法院95年度上訴字
        第1998號判決可參）。檢察官聲請傳喚共犯庚○○作為
        證據，被告庚○○依法拒絕作證，徵其警詢時所處之情
        境，係在甫為警查獲，尚未深思其自身及共犯丁○○之
        利害關係及刑責輕重之情形下，未經警刑求或威脅、利
        誘，經警提示監聽譯文後，就警察之問題所為之回答，
        自較具有可信性，且所述內容較偵查中所言更為詳實，
        亦具必要性，依上開說明，其於警詢中所言，自有證據
        能力。
      (2)證人壬○○、子○○、己○○、戊○○、癸○○於警詢
        中所言則與於本院到庭時所言內容不符，參諸其等係因
        警方搜索而到警局就其施用毒品及毒品來源應訊，稽其
        作證所處情境，係在與其等個人本身並無直接利害關係
        下就毒品來源所為之陳述，按理自較具有可信性，且所
        述內容與本案就被告有無販賣毒品之待證事實間，具有
        必要性可言，故本院認其等警詢陳述，應具有證據能力
        ，至於其證詞之證明力強弱仍應由本院綜合案卷資料為
        判斷，併予敘明。
      (3)證人辛○○於警詢所言與其於本院所證述之情節大致相
        符，但其警詢所言相較於本院審理時所言更為詳細，檢
        察官於本院審理時亦以其於警詢中所言為基礎而為詰問
        ，須互相比對始能清晰知悉所證述內容為何，本院認其
        於警詢中所言具有必要性及可信性，故具證據能力。
    (二)就被告庚○○部分：
      按被告以外之人於審判外之陳述，雖不符前4 條之規定，
      而經當事人於審判程序同意作為證據，法院審酌該言詞陳
      述或書面陳述作成時之情況，認為適當者，亦得為證據。
      刑事訴訟法第159 條之5第1項定有明文。查被告庚○○及
      其辯護人均同意證人壬○○、辛○○、戊○○、癸○○、
      子○○、丙○○、黃惠美、潘怡臻、己○○、吳劉章、張
      漢岳、劉明通、羅惠蓮於警詢或偵查中所言作為證據，經
      本院審酌其等言詞陳述作成時之情況，並無不適當之情形
      ，揆諸前揭說明，上開證人於警詢或偵查中之陳述具證據
      能力。
乙、實體部分：
一、訊據被告庚○○坦承上開共同販賣安非他命之犯行，被告丁○○則矢口否認有販賣海洛因及安非他命之犯行，辯稱：其
    有與黃惠美、丙○○、羅惠蓮一起合資購買，因其認識藥頭
    ，所以幫壬○○、辛○○、阿忠調安非他命，並非販賣安非
    他命，但其並未幫忙調海洛因云云。經查：
    (一)被告丁○○販賣海洛因部分：
      被告丁○○販賣海洛因予壬○○、子○○之事實，業據證
      人壬○○於警詢中、證人子○○於警詢及偵查中證述甚明
      。證人壬○○雖於本院證稱：94年10月4日上午7時13分許
      之監聽譯文是其跟丁○○購買海洛因之通話，但其未向丁○○購買海洛因，也忘記於警詢中所言等語。證人子○○
      於本院亦證稱：其完全沒跟丁○○購買安非他命及海洛因
      等語。然經檢察官以證人壬○○、子○○於警詢中所言相
      質問，證人壬○○或稱：當時意識不清、或稱不知道、或
      稱忘記了、或拒絕回答問題；證人子○○雖部分坦承警詢
      筆錄為其所回答，但部分則拒絕回答。參以被告丁○○供
      稱：其有幫壬○○調貨；證人子○○亦證稱：與被告丁○○無嫌隙，足見證人壬○○、子○○於警詢或偵查中實無
      設詞誣陷被告丁○○之必要及可能。況證人壬○○、子○○於警詢及偵查中之證詞均有與之相符之監聽譯文在卷可
      資為證，顯見其等於警詢中所言確為真實無訛，至其等於
      本院審理時翻異前詞，應係為迴護被告丁○○之詞，不足
      採信。
    (二)被告丁○○與庚○○共同販賣安非他命部分：
      (1)此部分犯罪事實，業據證人戊○○於警詢、證人辛○○
        於警詢及本院審理時、證人癸○○、壬○○於警詢中、
        證人子○○、黃惠美、潘怡臻、吳劉章、張漢岳、羅惠
        蓮、劉明通於偵查中、證人己○○於警詢及偵查中、證
        人丙○○於偵查及本院審理時證述甚詳，核與被告庚○○於警詢、偵查中所述相符。雖證人戊○○於本院證
        稱：「我是請丁○○調安非他命，但他人沒有出來」，
        經檢察官以警詢筆錄質問，其則改稱：「我是向丁○○
        買二次，二次都沒有成交，因我在現場沒有看到庚○○
        」，後復證稱：「我有將錢交給庚○○，但沒看到東西
        」（指安非他命）等語。是證人戊○○於本院證述前後
        不一，且互相矛盾，既稱現場未見到庚○○，焉可能又
        將錢交給庚○○，顯見其於本院證述不實，不足採信。
        而證人癸○○雖於本院證稱：「我是請丁○○幫我拿
        安非他命，不是向她買，丁○○拿毒品給我時，幾乎都
        有帶她朋友來」云云。然證人癸○○於警詢中已證稱：
        其係向被告丁○○購買安非他命等語，而觀之其與丁○○間之監聽譯文，癸○○亦僅言明「要硬的一張」，丁○○雖稱：「沒有」，復告知「你快過來，我要走了」
        等語，兩人隻字未提及調貨乙節，甚至被告丁○○要求
        癸○○立即過來，可見丁○○手邊即有安非他命，根本
        毋庸向他人調貨。是證人癸○○於本院證述內容，亦非
        事實。又證人己○○於本院審理時證稱：其係與庚○○一起合資購買毒品，沒有向丁○○拿過毒品，係請丁○○幫其賣水蜜桃云云。然證人己○○於警詢及偵查中
        均證稱：有向被告二人購買安非他命等語，核與被告庚○○於警詢及偵查中所供述之情節相符，復有監聽譯文
        乙份在卷可參。足證證人己○○於本院所述，亦係迴護
        被告丁○○之詞，並非可取。至證人辛○○雖於本院
        證稱：電話中所言17是1千7，1個是指1兩安非他命等語
        。然觀之該通電話之監聽譯文內容（見警卷A1第185 頁
        第1通監聽譯文）可知：辛○○係向被告丁○○購買1兩
        安非他命，被告丁○○告知半兩17、1兩33，並表示賺1
        千元即可，足證電話中所述之17、33，係指1萬7千元、
        3萬3千元甚明。而依94年9月8日之監聽譯文（見警卷A1
        第219頁）可知，證人辛○○該次係購買1半（即半兩）
        之安非他命，比對前揭監聽譯文可知，其該次購買之安
        非他命價格應為1萬7千元無訛。
二、按一般民眾普遍認知毒品海洛因、安非他命之非法交易，政
    府一向查禁森嚴，且重罰不寬貸，衡諸常情，被告二人倘非
    有利可圖，絕無平白甘冒被嚴查重罰高度風險之理，從而，
    舉凡其有償交易，除足反證其確另基於某種非圖利本意之關
    係外，通常尚難因無法查悉其販入價額作為是否高價賣出之
    比較，諉無營利之意思，阻卻販賣犯行之追訴（最高法院87
    年度台上字第3164判決可資參照）。又同案被告庚○○可因
    幫被告丁○○接聽電話或送毒品予購毒者及收取價金，而自
    被告丁○○處免費取得安非他命施用等情，已據被告庚○○
    於偵查中供述在卷，足證被告丁○○出售毒品安非他命予他
    人確有牟利，因此始願意提供安非他命予被告庚○○免費施
    用。而被告丁○○於電話中亦曾向辛○○、劉明通表示「其
    賺1千元就好了」，此有上開監聽譯文（見警卷A1第185、21
    9、222頁）可參，亦證被告二人販賣安非他命確有牟利無疑
    。至被告丁○○販賣海洛因部分，依監聽譯文可知其手頭上
    即有海洛因，並主動向壬○○推銷，甚至告知可試吃（見警
    卷A1卷第150 頁），另與子○○部分則約定以「還錢」為代
    號，若其僅單純幫忙調貨，於電話中言明即可，實無須以上
    開代號隱匿，益證其確係販賣海洛因無疑。
三、至檢察官起訴書附表一編號1 認被告丁○○販賣海洛因予子
    ○○10餘次、附表二編號7 認定販賣安非他命予黃惠美4至5
    次，每次金額約1 千元至5千元不等、附表二編號9認定販賣
    安非他命予己○○之金額為2千元至3千元、附表二編號10認
    定販賣安非他命予吳劉章次數不超過5 次、附表二編號13認
    定販賣安非他命予劉明通約4至5次，核與證人子○○、黃惠
    美、己○○、吳劉章、劉明通於警詢或偵查中所證述之情節
    相符。既然上開證人均無法詳以指證被告二人販賣毒品之次
    數、確實金額，依罪疑惟輕原則，均僅認定最少之次數及最
    低之金額。
四、此外，復有電話號碼0000000000號、0000000000號、000000
    0000號之監聽譯文各乙份及扣案之安非他命1 包（毛重0.36
    公克）、分裝袋196個、行動電話4支（不含內裝有00000000
    00號SIM卡之行動電話）、0000000000號及0000000000號SIM
    卡各1張及電子秤1台足憑。綜上所述，被告庚○○之自白與
    事實相符，應堪採信。被告丁○○所辯，顯係卸責之詞，實
    不足採。本件事證明確，被告二人犯行洵堪認定，應依法論
    科。
五、核被告丁○○所為，係犯毒品危害防制條例第4條第1項之販
    賣第一級毒品罪、同條例第4條第2項之販賣第二級毒品罪。
    被告庚○○所為，係犯同條例第4條第2項之販賣第二級毒品
    罪。查被告二人行為後，刑法部分條文業於95年7月1日修正
    施行，又參酌最高法院95年5月23日刑事庭第8次會議決議中
    關於法律變更之比較適用原則：於比較時應就罪刑有關之共
    犯、未遂犯、想像競合犯、牽連犯、連續犯、結合犯，以及
    累犯加重、自首減輕暨其他法定加減原因（如身分加減）與
    加減比例等一切情形，本於統一性及整體性原則，綜其全部
    罪刑之結果而為比較。本案涉及法律變更部分經附表三所示
    比較新舊法之結果，修正前之規定有利於被告二人，是依刑
    法第2條第1項前段規定，有關修正部分自應一體適用修正前
    刑法之規定，先予敘明。被告丁○○與庚○○間，就附表二
    之犯行，另與綽號小胖之成年男子間，就附表二編號12之犯
    行，有犯意聯絡及行為分擔，皆為共同正犯。被告丁○○販
    賣前後持有海洛因及安非他命之低度行為、被告庚○○販賣
    前後持有安非他命之低度行為，均應為販賣之高度行為所吸
    收，皆不另論罪。被告丁○○多次販賣海洛因、安非他命之
    犯行，被告庚○○多次販賣安非他命之犯行，均時間緊接，
    所犯罪名相同，顯係出於概括之犯意反覆為之，皆為連續犯
    ，均各應依修正前刑法第56條之規定以一罪論，並分別就法
    定本刑為有期徒刑、併科罰金部分加重其刑（其中就販賣第
    一級毒品罪之法定刑為無期徒刑、死刑部分，及販賣第二級
    毒品罪之無期徒刑部分不得加重）。又檢察官雖漏未論及附
    表二編號2 、之犯行，然此部分與前揭販賣安非他命部
    分有連續犯之裁判上一罪關係，本院自應併予審究。被告丁○○所犯上開二罪間，犯意各別，行為互殊，罪名不同，應
    分論併罰。再被告丁○○有事實欄所載之前科及執行紀錄，
    此有台灣高等法院被告前案紀錄表乙份在卷可參，其於五年
    內再犯本件有期徒刑以上之二罪，均為累犯，應依法就法定
    本刑為有期徒刑、併科罰金部分遞加重其刑（其中就販賣第
    一級毒品罪之法定刑為無期徒刑、死刑部分，及販賣第二級
    毒品罪之無期徒刑部分不得加重）。爰審酌被告丁○○前有
    如事實欄所載之前科紀錄，猶不知悔悟，被告庚○○並無前
    科，被告丁○○為謀取私利，販賣第一、二級毒品予他人多
    次，被告庚○○為圖得免費安非他命供己施用，而犯下本件
    犯行，其等販賣毒品之次數、所得利益、所為造成毒品氾濫
    ，影響國民健康，被告庚○○於警詢、偵查及本院均坦承犯
    行，被告丁○○犯後均飾詞狡辯，毫無悔意等一切情狀，各
    量處如主文所示之刑，並就被告丁○○部分依法定其應執行
    無期徒刑。被告丁○○販賣海洛因所得共2萬8千元、被告二
    人販賣安非他命所得共31萬2 千元，應依毒品危害防制條例
    第19條第1 項之規定沒收之，如全部或一部不能沒收時，以
    其財產抵償之。另扣案之分裝袋196個、行動電話4支（不內
    有0000000000號SIM卡之行動電話）、0000000000號及00000
    00000號SIM卡各1 張，以及未扣案之0000000000號SIM卡1張
    ，均係被告二人販賣海洛因或安非他命所用之物，且為被告
    丁○○所有，業據被告丁○○於本院供承在卷，亦應依同條
    例第19條第1 項之規定沒收之，如全部或一部不能沒收時，
    追徵其價額。扣案之安非他命1 包（毛重0.36公克）係查獲
    之毒品，應依法宣告沒收銷燬之。至扣案之電子秤1 台及內
    裝有內有0000000000號SIM卡之行動電話1 支（不含該SIM卡
    ），被告二人均否認為其所有，被告丁○○並供稱：電子秤
    係向李仁和所借，該行動電話則為其丈夫所有等語，且卷內
    亦無證據證明係被告二人所有，自無從宣告沒收。
六、證人壬○○、子○○、己○○、戊○○、癸○○於本院以證
    人身分作證而證述不實，已如前述，是否構成偽證，爰請檢
    察官予以偵辦，併予敘明。
據上論斷，應依刑事訴訟法第299條第1項前段，毒品危害防制條
例第4 條第1項、第2項、第18條第1項前段、第19條第1項，刑法
第11條前段、第2 條第1項前段、第51條第4款，修正前刑法第28
條、第56條、第47條，判決如主文。
本案經檢察官乙○○到庭執行職務。
中    華    民    國    95    年    11    月    1     日
                        臺灣花蓮地方法院刑事第一庭
                              審判長法  官  張健河
                                    法  官  吳韻馨
                                    法  官  李世華
上列正本證明與原本無異。
如對本判決不服，應於送達後10日內，向本院提出上訴狀。（應
抄附繕本）
                                    書記官
中    華    民    國    95    年    11    月    1     日
附錄本判決論罪之法律條文：
毒品危害防制條例第4條第1項、第2項：
製造、運輸、販賣第一級毒品者，處死刑或無期徒刑；處無期徒
刑者，得併科新臺幣一千萬元以下罰金。
製造、運輸、販賣第二級毒品者，處無期徒刑或七年以上有期徒
刑，得併科新臺幣七百萬元以下罰金。
附表一：販賣海洛因
┌──┬────────┬──────────┬───┬─────┐
│編號│時            間│地              點  │對  象│交易金額  │
│    │                │                    │      │（新台幣）│
├──┼────────┼──────────┼───┼─────┤
│ 一 │94年10月4日上 │花蓮市太陽城電子遊  │壬○○│8000元    │
│    │  午5時許       │藝場                │      │          │
│    │94年10月4日上 │                    │      │10000元   │
│    │  午7時許       │不詳                │      │          │
├──┼────────┼──────────┼───┼─────┤
│ 二 │94年9月至10月間 │花蓮市譚眼科診所附近│子○○│每次1000元│
│    │                │                    │      │，共10次  │
└──┴────────┴──────────┴───┴─────┘
附表二：販賣安非他命
┌──┬────────┬─────────┬───┬─────┐
│編號│時            間│地              點│對  象│交易金額  │
├──┼────────┼─────────┼───┼─────┤
│1   │94年10月底      │阿財釣蝦場附近巷子│戊○○│每次半兩3 │
│    │                │                  │      │萬元，2次 │
│    │                │                  │      │共6萬元   │
├──┼────────┼─────────┼───┼─────┤
│    │94年8月31日   │花蓮市○○街阿官火│辛○○│33000元   │
│    │94年9月8日    │鍋店旁、花蓮市太陽│      │17000元   │
│    │                │城電子遊藝場、邱素│      │          │
│ 2  │94年9月10日   │珍位於花蓮縣花蓮市│      │20000元   │
│    │                │國盛6街5號4樓之7居│      │          │
│    │94年9月15 日  │所等處            │      │10000元   │
│    │                │                  │      │          │
│    │94年9月22日   │                  │      │1000元    │
├──┼────────┼─────────┼───┼─────┤
│    │94年8月26日起至 │花蓮縣花蓮市國盛6 │癸○○│每次1000  │
│ 3  │94年9月間某日止 │街5號4樓之7被告居 │      │約10次（總│
│    │                │所                │      │金額10000 │
│    │                │                  │      │元）      │
├──┼────────┼─────────┼───┼─────┤
│    │94年8月26日   │前述被告居處      │壬○○│10000元   │
│    │                │                  │      │          │
│    │94年8月28日   │花蓮市太陽城電子遊│      │1000元    │
│    │                │藝場              │      │          │
│    │                │                  │      │          │
│    │94年9月1日    │花蓮市○○街阿官火│      │10000元   │
│ 4  │                │鍋店旁            │      │          │
│    │                │                  │      │          │
│    │94年9月9日    │花蓮市○○路、自強│      │20000元   │
│    │                │路口              │      │          │
│    │                │                  │      │          │
│    │94年9月22日   │前述被告居所      │      │21000元   │
│    │                │                  │      │          │
│    │94年10月4日   │前述被告居所      │      │10000元   │
├──┼────────┼─────────┼───┼─────┤
│    │94年9月5日    │花蓮市○○○○○路│子○○│1000元    │
│ 5  │                │口                │      │          │
│    │                │                  │      │          │
│    │94年9月16日   │不詳              │      │1000元    │
├──┼────────┼─────────┼───┼─────┤
│    │94年9月底至同年 │前述被告居處      │丙○○│各5000元、│
│    │10 月10日       │                  │      │  8000元  │
│ 6  │                │                  │      │  12000元 │
├──┼────────┼─────────┼───┼─────┤
│    │94年9月18日     │北昌國小附近之林旺│黃惠美│3000元、  │
│    │及約此日前後一段│超商等地          │      │1000元、  │
│    │時間。          │                  │      │1000元、  │
│ 7  │                │                  │      │5000元（依│
│    │                │                  │      │罪疑唯輕原│
│    │                │                  │      │則，認定為│
│    │                │                  │      │4次，金額 │
│    │                │                  │      │不明部份，│
│    │                │                  │      │認定為黃惠│
│    │                │                  │      │美所述之最│
│    │                │                  │      │低額1000元│
│    │                │                  │      │）        │
├──┼────────┼─────────┼───┼─────┤
│ 8  │94年8月26日     │譚眼科附近超商    │潘怡臻│4000元    │
├──┼────────┼─────────┼───┼─────┤
│ 9  │94年8月某日起至 │被告居處          │己○○│每次1000元│
│    │同年9月某日止   │                  │      │，2次，總 │
│    │                │                  │      │金額2000元│
├──┼────────┼─────────┼───┼─────┤
│10  │94年8月26日   │證人住處          │吳劉章│5000元    │
│    │                │                  │      │          │
│    │94年9月5日    │不詳              │      │          │
│    │                │                  │      │5000元    │
├──┼────────┼─────────┼───┼─────┤
│    │94年9月20日   │被告居所樓下      │張漢岳│3000元    │
│    │                │                  │      │          │
│ 11 │94年9月22日   │被告居所樓下      │      │1000元    │
│    │                │                  │      │          │
│    │94年9月23日   │被告居所樓下      │      │1000元    │
├──┼────────┼─────────┼───┼─────┤
│    │94年9月間       │花蓮市路邊        │羅惠蓮│1000元    │
│    │                │                  │      │被告丁○○│
│ 12 │                │                  │      │指示綽號小│
│    │                │                  │      │胖之男子交│
│    │                │                  │      │付        │
├──┼────────┼─────────┼───┼─────┤
│    │自94年9月某日起 │花蓮市美侖山公園米│劉明通│20000元、 │
│    │至95年10月某日止│老鼠雕像旁及花蓮市│      │2000元、  │
│ 13 │（包括94年9月21 │太陽城電子遊藝場  │      │3000元、  │
│    │日、同年10月20日│                  │      │5000元    │
│    │）              │                  │      │          │
└──┴────────┴─────────┴───┴─────┘
附表三：
┌───┬────────┬────────┬──────┐
│比較  │修正前規定於本案│修正後之規定於本│依從舊從輕原│
│法條  │適用之法律效果  │案適用之法律效果│則比較結果  │
├───┼────────┼────────┼──────┤
│刑法第│修正前規定：二人│修正後規定：二人│修正後之規定│
│28條  │以上共同實施犯罪│以上共同實行犯罪│，並未有利於│
│      │之行為者，皆為正│之行為者，皆為正│被告。      │
│      │犯。            │犯。            │            │
├───┼────────┼────────┼──────┤
│刑法第│受有期徒刑之執  │新修正為第47條第│依修正前後之│
│47條  │行完畢，或受無  │1項：受有期徒刑 │規定，被告邱│
│      │期徒刑或有期徒  │之執行完畢，或受│素珍均構成累│
│      │刑一部之執行而  │ 無期徒刑或有期 │犯，修正後規│
│      │赦免後，五年以  │徒刑一部之執行而│定並未較有利│
│      │內再犯有期徒刑  │赦免後，五年以內│於被告丁○○│
│      │以上之罪者，為  │故意再犯有期徒刑│。          │
│      │累犯，加重本刑  │以上之罪者，為累│            │
│      │至二分之一。    │犯，加重本刑至二│            │
│      │                │分之一。（即故意│            │
│      │                │犯方論以累犯）  │            │
├───┼────────┼────────┼──────┤
│刑法第│連續數行為而犯同│刪除（原則上數犯│修正前之規定│
│56條  │一之罪名者，以一│罪行為依數罪併罰│較有利於被告│
│      │罪論（即依裁判上│處斷）          │二人        │
│      │一罪處斷）。得加│                │            │
│      │重其刑至二分之一│                │            │
│      │。              │                │            │
├───┴────────┴────────┴──────┤
│綜合比較結果：                                          │
│本案綜其全部罪刑之比較，修正後之規定均未較有利於被告二人│
│，故應一體適用刑法修正前之規定。                        │
└────────────────────────────┘


司法院資訊處製作；財團法人民間司法改革基金會備份。
